# 货款支付方式改变

提问人：Zhaozhenxiang 时间：2023-07-21 18:26:52
请教陈老师：
承兑改电汇利息问题
1 、被审计单位客户向其付款时，若采用电汇付款而不采用票据付款，可以补偿客户两者之间的资金占用费，企业目前将其作为财务费用-利息支出处理；
2 、被审计单位向其供应商付款时，若采用电汇付款而不采用票据付款，供应商可以补偿中间差价，企业目前将其作为财务费用-利息收入处理；
疑问：上述差价 / 资金占用费性质上属于现金折扣吗？按照收入准则要按照可变对价处理，冲减收入吗？

回答人：chenyiwei
1 、参照现金折扣处理，列入可变对价计量。
2 、采用类似原则，作为对采购成本的调整处理。